臺灣高雄地方法院刑事判決　　　　　　 100年度易字第1593號
公　訴　人　臺灣高雄地方法院檢察署檢察官
被　　　告　吳志雄原名吳勁吾.
上列被告因毀棄損壞案件，經檢察官提起公訴（100年度偵字第
10047號），本院判決如下：
    主  文
吳志雄犯恐嚇危害安全罪，共貳罪，各處拘役拾日，如易科罰
金，均以新臺幣壹仟元折算壹日。應執行拘役伍拾日，如易科罰
金，以新臺幣壹仟元折算壹日。
    事  實
一、吳志雄為高雄市鳳山區○○○路「鳳農市場」之豬肉攤商，
    於民國100年1月8日上午9時30分因懷疑同於該市場內經營小
    吃攤之梁亞妹竊取其所有之豬肉，與梁亞妹發生口角，竟基
    於恐嚇之犯意，向梁亞妹恫稱「你們夫妻怎麼死的都不知道
    」等加害生命、身體、財產之語後離開（起訴書所載以「幹
    你娘」辱罵梁亞妹部分，業經本院為不受理判決確定）。嗣
    吳志雄於同日10時許，復騎乘重型機車返回，並衝撞梁亞妹
    經營之攤位，致攤位上之瓦斯爐、洗衣槽等物品毀壞（毀損
    部分業經本院為不受理判決確定），見同在市場工作梁亞妹
    配偶黃耀輝前往關切，另基於恐嚇之犯意，持豬肉攤上清理
    砧板之工具偽作刀子，以欲加害生命、身體之方式，作勢追
    打黃耀輝。被告上開行為致黃耀輝、梁亞妹心生畏懼，足生
    危害於安全。
二、案經黃耀輝、梁亞妹訴由高雄市政府警察局鳳山分局移請臺
    灣高雄地方法院檢察署檢察官偵查起訴。
    理  由
一、按被告以外之人於審判外之陳述，雖不符刑事訴訟法第159
    條之1至第159條之4之規定，而經當事人於審判程序同意作
    為證據，法院審酌該言詞陳述或書面陳述作成時之情況，認
    為適當者，亦得為證據。當事人、代理人或辯護人於法院調
    查證據時，知有第159條第1項不得為證據之情形，而未於言
    詞辯論終結前聲明異議者，視為有前項之同意，同法第159
    條之5第1、2項分別定有明文。本判決所引用之被告以外之
    人於審判外之言詞或書面陳述，當事人迄未於本案言詞辯論
    終結前聲明異議，依前開法條之規定，視為當事人已同意援
    引作為證據，且經本院審酌該等言詞陳述或書面陳述作成時
    之情況及證據取得過程等節，認為適當，可以作為認定事實
    之依據。
二、訊據被告固坦承於上開時、地持清理砧板之工具偽作刀子，
    作勢追打黃耀輝之事實，惟矢口否認有何恐嚇梁亞妹之犯行
    ，辯稱：我與梁亞妹吵架時，有罵三字經，但黃耀輝沒在場
    ，故絕對沒有罵「你們夫妻怎麼死的都不知道」云云。經查
    ：
(一)、被告在鳳農市場經營豬肉攤，於100年1月8日上午9時30分因
    懷疑同於該市場內經營小吃攤之梁亞妹竊取其豬肉，與梁亞
    妹發生爭執；復於同日10時許，騎乘重型機車衝撞梁亞妹經
    營之攤位，並因同在市場工作之梁亞妹配偶黃耀輝前往關切
    ，即返回豬肉攤拿取清理砧板之工具偽作刀具，作勢追打黃
    耀輝之事實，業經被告肯認屬實（見本院卷第25反、26頁）
    ，核與證人即告訴人梁亞妹於警詢、偵查及本院審理中；證
    人即告訴人黃耀輝於警詢中；證人即鳳農市場攤商陳秀芸於
    警詢、本院審理中之證述大致相符（見警卷3至7頁，偵卷第
    6、7頁，本院卷第19至24頁），應堪認定。至證人梁亞妹雖
    證稱：被告是自其攤位持似檳榔刀的彎刀等語（見警卷第3
    反頁，本院卷第22反頁），惟被告經營豬肉攤，其攤位所使
    用刀具是否有類似「檳榔刀」之彎刀，已有可疑；另證人陳
    秀芸雖於警詢證稱：被告是持刀子追黃耀輝等語，惟就員警
    詢問該刀子之外觀時，即表示「不知道，就是豬肉攤之刀子
    」（見警卷第7反頁），並於本院證稱：被告拿的東西很像
    刀子，但不能確定是否是刀子，足見證人陳秀芸因被告自檳
    榔攤拿起工具，且外觀與刀子類似，故自行推論被告所持係
    刀子；復參被告返回攤位至追打黃耀輝均為轉瞬間之連續動
    作，證人亦有錯視之可能。且酌以被告返回豬肉攤拿取工具
    後即藏於背後作勢，此經證人黃耀輝、梁亞妹證述明確（見
    警卷第6頁，本院卷第24頁），被告之目的係為恫嚇黃耀輝
    ，如其係拿取刀械，應直接展示用以威嚇黃耀輝，然竟僅藏
    於背後作勢，足徵被告持有之物品應非刀械至明，故被告辯
    稱其所持物品僅為類似刀子具有金屬材質含柄之清理砧板之
    工具，應堪採信。
(四)、又被告前與梁亞妹發生爭執時，曾以「你們夫妻怎麼死的都
    不知道」恫嚇梁亞妹之事實，業據證人梁亞妹於警詢、偵查
    及本院審理中證稱：被告罵我三字經後，就說小心一點你們
    怎麼死的都不知道等語（見警卷第3反頁，偵卷第6頁，本院
    卷第22反頁），核與證人陳秀芸於警詢、本院審理中結證：
    被告有對梁亞妹講類似「你們夫妻怎麼死的都不知道」意思
    的話等語（見警卷第7反頁，本院卷第20頁）一致，又證人
    陳秀芸僅為市場之攤商，與被告及告訴人間並無利害或仇隙
    關係，並無刻意設詞攀誣被告之理，其證詞應可採信；況被
    告與梁亞妹爭執，已出口三字經，口氣兇惡，其因內心憤怒
    以上開言語威嚇梁亞妹，亦核與經驗法則相符。被告雖辯稱
    其與梁亞妹發生爭執時，黃耀輝不在場，自無從口出「你們
    」言語之可能云云，惟梁亞妹與黃耀輝同在鳳農市場工作，
    且為配偶關係，依社會一般觀點，對於渠2人就經濟、生活
    常視為共同一體，故被告以「你們」之語，對梁亞妹威嚇與
    經驗法則並無背離。另參以被告與梁亞妹發生口角後，復騎
    乘機車衝撞梁亞妹所經營之小吃攤，並以豬肉攤上清理砧板
    之工具偽作刀子追打黃耀輝，具體對梁亞妹、黃耀輝之財產
    或身體、生命安全為危害之行為，益見證人梁亞妹、陳秀芸
    所證，被告確曾以「你們怎麼死的都不知道」恫嚇梁亞妹之
    事實，應屬實在，堪以認定。
(五)、按恐嚇罪之成立，係僅以通知加害之事使人恐怖為已足，不
    必果有加害之意思，更不能有實施加害之行為；所謂恐嚇，
    指凡一切言語、舉動足以使人生畏怖心者均屬之，而該言語
    是否足以使他人生畏怖心，被害人是否心生畏懼，應本於社
    會一般觀念衡量，依客觀經驗法則而為判斷。被告對梁亞妹
    所為「你們夫妻怎麼死的都不知道」之言詞；另持清理砧板
    之工具，偽作刀子，作勢追打黃耀輝之行為，依社會一般觀
    念衡量，核係危害他人生命、身體安全之惡害通知及舉動無
    訛，自足以使被害人心生畏怖。
(六)、綜上，本案事證明確，被告犯行堪以認定，應依法論科。
三、核被告所為，係犯刑法第305條之恐嚇危害安全罪。被告先
    以「你們夫妻怎麼死的都不知道」云云恫嚇梁亞妹後，復於
    30  分鐘後再以清理砧板之工具，偽作刀具，作勢追打以恐
    嚇黃耀輝，其前後2次犯行，時間不同，行為互殊，侵害不
    同對象之自由法益，難認為同一行為，又被告於本院審理中
    供陳：與梁亞妹吵完架我出去送貨回來，方撞到梁亞妹攤位
    ，因為黃耀輝過來我才回攤位拿工具追黃耀輝等語（見本院
    卷第26頁），益徵被告前後兩次犯行，出於各別之犯意，自
    應分論並罰，公訴人認為應論以一恐嚇危害安全罪，容有誤
    會。爰審酌被告因懷疑梁亞妹竊取其物品，心生不滿，不思
    理性解決雙方糾紛，以加害生命、身體之事言語、舉動恐嚇
    告訴人梁亞妹、黃耀輝，所為顯屬可議，犯後僅坦認部分犯
    行，且與告訴人達成和解後，遲不履行和解之內容，犯後態
    度難認良好；另斟酌其犯罪之動機、犯罪手段、犯罪所生之
    損害、素行紀錄、生活狀況、智識程度等一切情狀，量處如
    主文所示之刑，並諭知易科罰金之折算標準，並定其應執行
    之刑，以資懲儆。
據上論斷，應依刑事訴訟法第299 條第1 項前段，刑法第305 條
、第41條第1項前段、第51條第6款，刑法施行法第1條之1，判決
如主文。
本案經檢察官鄭靜筠到庭執行職務。
中    華    民    國  100    年    12    月    14    日
                  刑事第十一庭  法  官  鄭  瑋
以上正本證明與原本無異。
如不服本判決，應於判決送達後10日內，向本院提出上訴狀。
中    華    民    國   100    年    12    月    14    日
                                書記官  蔡佩珊
附錄論罪科刑法條：
中華民國刑法第305條
（恐嚇危害安全罪）
以加害生命、身體、自由、名譽、財產之事，恐嚇他人致生危害
於安全者，處 2 年以下有期徒刑、拘役或 3 百元以下罰金。